# 陈老师，能否给讲讲财政贴息账务处理的变革？

提问人：liufengwen 时间：2012-08-24 14:42:56
陈老师，能否给讲讲财政贴息账务处理的变革？

回答人：chenyiwei
回复 liufengwen 的帖子
在新准则发布之前，对贴息的账务处理在会计准则和制度中规定不明确，一般是按照相关的财务规定进行处理。例如：《国家重点技术改造项目国债专项资金管理办法》（国经贸投资[1999]886号）第十五条规定：“项目投资补助金计入企业资本公积金，贴息资金冲减企业财务费用。”《中小企业发展专项资金管理暂行办法》（财企[2004]185号）第十八条规定：“企业收到的无偿资助项目专项资金，计入资本公积，由全体股东共享。收到的项目银行贷款财政贴息资金，冲减财务费用”。
2007 年以后，随着新会计准则和新财务通则的发布实施，基本上明确了贴息是一种政府补助，应按照会计准则中对政府补助的一般原则处理，即区分作为补助对象的利息是资本化还是费用化，分别作为与资产相关的政府补助和与收益相关的政府补助进行处理。

提问人：youlinggumu 时间：2012-12-16 21:13:43
回复 chenyiwei 的帖子
那就是说现在收益相关的财政贴息应计入营业外收入，而不应该再冲减财务费用了，请问是这样理解么？

回答人：chenyiwei
是的。